【裁判字號】    89,易,4259
【裁判日期】    891230
【裁判案由】    毒品危害防制條例
【裁判全文】
臺灣板橋地方法院刑事判決                        八十九年度易字第四二五九號
    公  訴  人  臺灣板橋地方法院檢察署檢察官
    被      告  甲○○
右列被告因毒品危害防制條例案件，經檢察官提起公訴（八十九年度毒偵字第六一五
三號），暨移送併案審理（八十九年度毒偵字第六八五一號），本院判決如左：
    主  文
甲○○連續施用第二級毒品，累犯，處有期徒刑拾月。
扣案之安非他命毛重壹點捌公克，沒收銷燬之；吸食器壹個，沒收。
    事  實
一、甲○○分別於八十二、八十七因搶奪等、過失傷害案件，經先後各判處有期徒刑
    一年四月、三月，分別於八十四年十二月十四日、八十七年二月二十四日執行完
    畢。其前因施用第二級毒品安非他命案件，經依臺灣高雄地方法院八十七年度毒
    聲字第一二五一號裁定強制戒治，經強制戒治期滿，經臺灣高雄地方法院檢察署
    檢察官於八十九年四月二十五日以八十九年度戒毒偵字第五一三號為不起訴處分
    確定。其又基於概括犯意，自八十九年七月十一日間起至八十九年十月七日止，
    ，在是高雄市前鎮區○○○路六樓十八室Ａ三及高雄縣鳥松鄉○○路六十七號吸
    用安非他命多次，大約一星期吸用一次到二次。為警分別於八十九年七月十一日
    、八十九年十月七日，在高雄市前鎮區○○○路二五四號六樓十八室Ａ三、高雄
    縣鳥松鄉○○路六十七號查獲，並扣得安非他命毛重一點八公克及其所有吸食器
    一個。依本院八十九年度毒聲字第五六九六號裁定令入戒治處所施以強制戒治一
    年。
二、案經高雄市政府警察局新興分局報告臺灣高雄地方法院檢察署呈請臺灣高等法院
    檢察署令轉本署偵查起訴暨移送併案審理。
    理  由
一、右揭犯罪事實業據被告甲○○坦承不諱，而被告先後兩次為警查獲後所採集之尿
    液經送檢驗結果均呈甲基安非他命陽性反應，有高雄市凱旋醫院煙毒尿液檢驗成
    績書、高雄縣政府衛生局局八十九年十月三十日煙檢字第二七二四號煙毒尿液檢
    驗成績書各一份附卷可稽，復有安非他命毛重一點八公克及其所有吸食器安非他
    命吸食器一個扣案為憑，其施用第二級毒品安非他命之犯行堪以認定；其前因施
    用第二級毒品安非他命案件，經依臺灣高雄地方法院八十七年度毒聲字第一二五
    一號裁定強制戒治，經強制戒治期滿，經臺灣高雄地方法院檢察署檢察官於八十
    九年四月二十五日以八十九年度戒毒偵字第五一三號為不起訴處分確定，有該處
    分書在卷足憑，被告於五年內再犯本件毒品危害防制條例第十條之罪，經依本院
    八十九年度毒聲字第五六九六號裁定令入戒治處所施以強制戒治一年，，此亦有
    本院八十九年度毒聲字第五六九六號裁定書附卷可參，被告事證明確，被告犯行
    應堪認定。
二、核被告甲○○所為係犯毒品危害防制條例第十條第二項之罪。其施用前後持有安
    非他命之低度行為，應為施用安非他命之高度行為所吸收，不另論罪；又其前後
    多次施用安非他命之犯行時間緊接，所犯為構成要件相同之罪，顯係基於概括犯
    意而為之，依連續犯規定論以一罪，並加重其刑。又被告自八十九年七月十二日
    起至八十九年十月七日止，施用第二級毒品犯行部分，雖未據公訴人提起公訴，
    惟因與已起訴部分，有連續犯之裁判上一罪關係，而為起訴效力所及之範圍，本
    院自應併予審究。末查被告前曾分別於八十二、八十七因搶奪等、過失傷害案件
    ，經先後各判處有期徒刑一年四月、三月，分別於八十四年十二月十四日、八十
    七年二月二十四日執行完畢，有臺灣高等法院檢察署刑案紀錄簡覆表在卷可按，
    其於五年內再犯本件有期徒刑以上之罪，為累犯，依法遞加重其刑。爰審酌被告
    甲○○之品性、犯罪之動機、目的、手段、施用安非他命之次數及犯罪後態度良
    好坦承犯行等一切情狀，量處如主文所示之刑，並諭知易科罰金以折算標準，以
    資懲儆。扣案之安非他命毛重一點八公克，依毒品危害防制條例第十八條第一項
    宣告沒收銷燬之，吸食器一個，係被告所有供犯罪所用之物，業據被告供明在卷
    ，依刑法第三十八條第一項第二款宣告沒收之。至於扣案之海洛因部分，因起訴
    事實並未就持有或施用海洛因起訴，自不得併予宣告沒收之，又移送併辦之安非
    他命毛重四一點二公克及其他海洛因、美娜水、塑膠鏟子、空夾鏈袋，被告稱不
    是我的，是陳啟斌及其他人的等語，陳啟斌於警訊供稱其所有等情，亦無證據證
    明被告所有或所用，自不得併予宣告沒收之。
三、至臺灣高雄地方法院檢察署八十九年度毒偵字第六八五一號移送併辦施用海洛因
    部分。經查，本件臺灣板橋地方法院檢察署八十九年度毒偵字第六一五三號漏未
    起訴持有或施用海洛因，起訴事實並未就持有或施用海洛因起訴，此移送併辦部
    分與起訴事實，並無連續之關係，自非起訴效力所及。故本件臺灣板橋地方法院
    檢察署八十九年度毒偵字第六一五三號及此移送併辦施用海洛因部分，本院自無
    從併予審酌，應退回檢察官另行處理，附此說明。
據上論斷，應依刑事訴訟法第二百九十九條第一項前段、毒品危害防制條例第十條第
二項、第十八條第一項、刑法第十一條前段、第五十六條、第四十七條、第四十一條
、第三十八條第一項第二款、罰金罰鍰提高標準條例第二條，判決如主文。
本案經檢察官呂永魁到庭執行職務。
中      華      民      國      八十九      年      十二    月    三十  日
                                  臺灣板橋地方法院刑事第六庭
                                          法  官  張谷輔
右正本證明與原本無異。
如不服本判決，應於判決送達後十日內，向本院提出上訴狀。
                                          書記官  周百川
中      華      民      國      八十九      年      十二    月    三十  日
附錄本案所犯法條全文
毒品危害防制條例第十條
施用第一級毒品者，處六月以上五年以下有期徒刑。
施用第二級毒品者，處三年以下有期徒刑。


司法院資訊處製作；財團法人民間司法改革基金會備份。
